# 求助公司闲置产能标准工时计算问题

提问人：sunxiaojie2017 时间：2023-07-26 19:31:41
公司将生产设备归集为生产线，每月按照生产线各设备的实际工时/标准工时计算设备利用率，当设备利用率达到70%，不认定为闲置产能。否则，按照（1-设备利用率）*固定制造费用（折旧、人工），确认非正常停工损失，计入管理费用中。
公司内部制定的标准工时=班次 _8_ 小时 60 分钟设备台数 25 天，例如，生产线A， 2 个班次，含 3 台设备，则标准工时=2 _8_ 60 _3_ 25=72000分钟。而该生产线A，实际仅有 1 个班次，且近一年月均工作时间仅为 2000 分钟。
求助各位老师，企业采用的标准工时是否合理，有无可参考的准则或者案例。

回答人：chenyiwei
这类问题没有统一规定，主要是看是否符合该企业的具体情况和行业惯例。
但从主帖信息来看，该标准工时的制定很可能并不合理。主要是该标准与实际偏离过大，且在可预见的未来没有缩小差异的可能性，从而导致该标准失去参照价值。建议的标准工时率是平均产能利用率下的工时数。

提问人：sunxiaojie2017 时间：2023-07-30 20:09:00
谢谢老师的回复。上述结转非停工损失的公司内部标准由财务负责人制定，近一年确认的非停工损失约为 350 万元，对公司销售毛利率影响为1.5%左右。想问下老师，上述闲置产能计入管理费用，是否合理？是否属于财会【 2022 】 32 号文中停工停产期间固定资产/无形资产摊销情况，需要计入”营业成本”？

回答人：chenyiwei
应计入营业成本，不应计入管理费用。